# 请教关于一年一期年报审计问题

提问人：安得广厦千万间 时间：2011-09-27 17:01:52
陈版主及各位大虾,请教,做一年一期财务报表审计时,比如做 2010 年度,2011年1-6月,在审定的财务报表中要不要列示 2010 年年初数及上年数,谢谢!

回答人：chenyiwei
要关注这是法定的中期财务报表审计还是特定用途、特定目的的专项审计。如果是法定的中期财务报表审计，则财务报表中只需列报《企业会计准则第 32 号——中期财务报告》要求的比较数据，即资产负债表的年初数、利润表、现金流量的上年同期数。如果是专项审计，则应当根据报表的特定用途和信息使用者的特定范围确定所包含的前期比较数据的具体范围。如果是重大资产重组中的备考报表，则无需 2010 年年初的备考资产负债表和 2010 年年初至可比中期末的比较数据。